臺灣桃園地方法院刑事判決　　　　　　99年度審訴字第2776號
公　訴　人　臺灣桃園地方法院檢察署檢察官
被　　　告　曾達富
指定辯護人　本院公設辯護人彭詩雯
上列被告因違反毒品危害防制條例案件，經檢察官提起公訴（99
年度毒偵字第5253號），嗣被告於準備程序進行中為有罪之陳述
，經本院合議庭裁定由受命法官獨任進行簡式審判程序後，聲請
改依協商程序而為判決，本院判決如下：
    主  文
曾達富施用第一級毒品，累犯，處有期徒刑柒月，扣案海洛因肆
小包含袋（驗餘淨重共點伍零公克）均沒收銷燬之，塑膠夾鍊
袋貳大包均沒收之；又施用第二級毒品，累犯，處有期徒刑伍月
，扣案甲基安非他命伍小包含袋（驗餘淨重共壹拾壹點伍肆捌
公克）均沒收銷燬之，塑膠夾鍊袋貳大包及吸食器壹組均沒收之
。應執行有期徒刑拾月，扣案海洛因肆小包含袋（驗餘淨重共
點伍零公克）及甲基安非他命伍小包含袋（驗餘淨重共壹拾壹點
伍肆捌公克），均沒收銷燬之，塑膠夾鍊袋貳大包及吸食器壹
組，均沒收之。
    事實及理由
一、本件被告所犯係死刑、無期徒刑或最輕本刑為3 年以上有期
    徒刑以外之罪，其於準備程序中就被訴事實為有罪之陳述，
    經本院告知簡式審判程序之旨，並聽取公訴人、被告及辯護
    人之意見後，爰依刑事訴訟法第273 條之1 第1 項規定合議
    裁定由受命法官獨任進行簡式審判程序。
二、曾達富前於民國92年間，因施用毒品案件，經本院以92年度
    毒聲字第1123號裁定送觀察、勒戒後，認有繼續施用毒品傾
    向，經臺灣花蓮地方法院以93年度毒聲字第206 號裁定送強
    制戒治，於94年9 月16日強制戒治執行完畢釋放出所，並經
    臺灣花蓮地方法院檢察署檢察官以94年度戒毒偵字第63號為
    不起訴處分確定，又於上開強制戒治執行完畢釋放出所後，
    5 年內之99年6 月13日晚間10時許，因施用毒品案件，經本
    院以99年度壢簡字第2159號判決判處有期徒刑5 月確定。另
    於80年間，因違反懲治盜匪條例案件，經臺灣花蓮地方法院
    以82年度訴緝字第11號判決判處有期徒刑9 年，上訴後，經
    臺灣高等法院花蓮分院以83年度上訴字第27號判決駁回上訴
    ，再提起上訴，經最高法院以83年度台上字第2287號判決駁
    回上訴確定；又於81年間，因竊盜案件，經本院以81年度訴
    字第1259號判決判處有期徒刑3 年確定，上開2 罪嗣經臺灣
    花蓮地方法院以85年度聲字第1 號裁定應執行有期徒刑11年
    確定，經入監執行，於90年10月23日縮短刑期假釋出監，嗣
    假釋經撤銷，於92年12月26日入監執行殘刑5 年4 月9 日，
    於98年10月22日縮刑期滿執行完畢。詎猶不知悔改，復基於
    施用第一、二級毒品之犯意，於99年9 月29日凌晨2 時許，
    在桃園縣龍潭鄉○○○村○○鄰○○路458 號之住處內，以抽
    香菸方式施用第一級毒品海洛因及以玻璃球燒烤吸食方式施
    用第二級毒品甲基安非他命各1 次。嗣於99年9 月29日上午
    7 時30分許，在上開住處為警持本院核發之搜索票查獲，並
    扣得其所有供施用毒品所用之第一級毒品海洛因4 小包（原
    淨重共3.52公克，驗餘淨重共3.50公克）、第二級毒品甲基
    安非他命5 小包（原淨重共11.5499 公克，取樣0.0151公克
    鑑析用罊，驗餘淨重共11.5348 公克）、吸食器1 組及塑膠
    夾鍊袋2 大包。經其同意為警採集尿液送驗後，結果確呈嗎
    啡、安非他命及甲基安非他命陽性反應，而悉上情。
三、證據名稱：
  (一)被告曾達富於警詢、偵訊及本院準備程序時之自白。
  (二)彰化縣警察局員林分局偵查隊檢驗尿液代號與真實姓名對照
    表、彰化縣警察局員林分局搜索、扣押筆錄、扣押物品目錄
    表、彰化縣警察局員林分局偵查隊查獲毒品危害防制條例毒
    品初步檢驗報告書、詮昕科技股份有限公司濫用藥物尿液檢
    驗報告、法務部調查局濫用藥物實驗室99年11月1 日調科壹
    字第09923024380 號鑑定書、憲兵司令部刑事鑑識中心100
    年1 月28日憲直刑鑑字第1000000255號鑑定書各1 紙、全國
    施用毒品案件紀錄表、刑案資料查註紀錄表及臺灣高等法院
    被告前案紀錄表各1 份及照片21張。
  (三)扣案海洛因4 小包（原淨重共3.52公克，驗餘淨重共3.50公
    克）、甲基安非他命5 小包（原淨重共11.5499 公克，取樣
    0.0151公克鑑析用罊，驗餘淨重共11.5348 公克）、吸食器
    1 組及塑膠夾鍊袋2 大包。
四、本件經檢察官與被告曾達富於審判外達成協商之合意且被告
    已認罪，其合意內容為：就其施用第一級毒品部分，被告願
    受科刑範圍為有期徒刑7 月；就其施用第二級毒品部分，被
    告願受科刑範圍為有期徒刑5 月，應執行有期徒刑10月。經
    查，上開協商合意並無刑事訴訟法第455 條之4 第1 項所列
    情形之一，檢察官聲請改依協商程序而為判決，本院爰不經
    言詞辯論，於協商合意範圍內為協商判決，合予敘明。
五、附記事項：
    至扣案鏟子1 支，被告於本院行準備程序時供稱是裝飾用，
    沒有用來舀過毒品等語，是雖為被告所有，然尚乏證據證明
    係供被告犯本件施用毒品犯行所用之物，又非違禁物，爰不
    予宣告沒收之。
六、應適用之法條：刑事訴訟法第273 條之1 第1 項、第455 條
    之4 第2 項、第455 條之8 ，毒品危害防制條例第10條第1
    項、第2 項、第18條第1 項前段，刑法第11條、第47條第1
    項、第38條第1 項第2 款、第51條第5 款。
七、本判決除有刑事訴訟法第455 條之4 第1 項第1 款、第2 款
    、第4 款、第6 款、第7 款所定情形之一，或違反同條第2
    項規定者外，不得上訴。
八、如不服本件判決，得自判決送達之日起10日內，向本院提出
    上訴書狀，上訴於第二審法院。
本案經檢察官馮浩庭到庭執行職務。
中    華    民    國   100    年    5     月    31    日
                            刑事庭法  官  許曉微
以上正本證明與原本無異。
                                  書記官  林宜亭
中    華    民    國   100    年    5     月    31    日
附錄本案論罪科刑法條：
毒品危害防制條例第10條規定：
施用第一級毒品者，處6 月以上5 年以下有期徒刑。
施用第二級毒品者，處3 年以下有期徒刑。